臺灣板橋地方法院刑事判決　　　　　　　100年度訴字第852號
公　訴　人　臺灣板橋地方法院檢察署檢察官
被　　　告　楊雅惠
指定辯護人　本院公設辯護人彭宏東
上列被告因違反毒品危害防制條例等案件，經檢察官提起公訴（
100 年度偵字第3199號），本院判決如下：
    主  文
楊雅惠犯如附表所示之罪，各處如附表所示之宣告刑。應執行有
期徒刑柒年陸月；因販賣第二級毒品所得之財物新臺幣貳仟元沒
收，如全部或一部不能沒收時，以其財產抵償之；扣案之000
0000000號行動電話壹具（含ＳＩＭ卡壹張）沒收。
    事  實
一、楊雅惠明知甲基安非他命係毒品危害防制條例第2 條第2 項
    第2 款所規定之第二級毒品，亦係行政院衛生署公告查禁之
    禁藥，不得非法販賣、轉讓或持有，仍為下列犯行：（一）
    基於販賣第二級毒品甲基安非他命以牟利之犯意，以其所有
    之0000000000號行動電話門號為工具，於附表編號1 所示時
    、地，販賣價值新臺幣（下同）2,000 元，實際重量不詳之
    甲基安非他命1 包與鄭麗華，所得財物2,000 元。（二）基
    於轉讓禁藥甲基安非他命之犯意，在附表編號2 所示時、地
    ，無償轉讓少許甲基安非他命（實際數量不詳，惟未逾淨重
    10公克）供初見面之許益華施用。（三）基於轉讓禁藥甲基
    安非他命之犯意，以其所有之0000000000號行動電話門號為
    工具，在附表編號3 所示時、地，無償轉讓少許甲基安非他
    命（實際數量不詳，惟未逾淨重10公克）供許益華施用。嗣
    警方於民國100 年1 月28日凌晨4 時20分許，在臺北市中山
    區○○○路409 號前，持臺灣板橋地方法院檢察署檢察官所
    核發之拘票拘提楊雅惠到案，並扣得楊雅惠所有，插用0000
    000000門號SIM 卡之行動電話1 具。
二、案經新北市政府警察局新莊分局報請臺灣板橋地方法院檢察
    署檢察官偵查起訴。
    理  由
壹、證據能力方面：
（一）按刑事訴訟之目的，首在發現真實，藉以維護社會安全，
      其手段則應合法純潔、公平公正，以保障人權；倘證據之
      取得係依法定程序，法院自應容許該項證據作為認定犯罪
      事實之依據。則實施刑事訴訟之公務員對被告或訴訟關係
      人施以通訊監察，如係依法定程序，而未有妨害憲法第12
      條所保障人民秘密通訊自由之重大違法情事，自不應排除
      其證據能力。查被告楊雅惠所持用之門號0000000000行動
      電話，自99年12月18日上午10時起至100 年1 月16日上午
      10時止，經本院於99年4 月15日核發99年度聲監字第1336
      號通訊監察書進行監聽、錄音。上開監聽行為既為依本院
      依法核發通訊監察書所為，符合96年7 月11日修正公布施
      行後通訊保障及監察法之規定，應屬合法，該監聽錄音自
      有證據能力。又警方將合法通訊監察所得，轉譯為文字之
      採證之程序本屬合法，是本判決以下所引用該等通訊監察
      譯文應均具有證據能力。
（二）次按「被告以外之人於審判外之言詞或書面陳述，除法律
      有規定外，不得作為證據。」92年2 月6 日修正公布，同
      年9 月1 日施行之刑事訴訟法第159 條第1 項定有明文。
      又「被告以外之人於檢察事務官、司法警察官或司法警察
      調查中所為之陳述，與審判中不符時，其先前之陳述具有
      較可信之特別情況，且為證明犯罪事實存否所必要者，得
      為證據。」同法第159 條之2 亦有明定。於此情形，係必
      須同時具備該可信性及必要性，始合於傳聞法則之例外，
      得作為證據。況該證人既於審判中經踐行人證之交互詰問
      調查程序，依完整之法定方式合法取得證據，如認其證詞
      適合為待證事實之證明，先前於警詢「調查筆錄」之供述
      即不具前述較可信之特別情況及證明犯罪事實存否之必要
      性，自應逕以該審判中之證詞採為論證犯罪事實之依據，
      亦無捨該審判中之證詞不用卻例外地認其先前於警詢之調
      查筆錄認具證據能力而採為斷罪證據之餘地（最高法院95
      年度臺上字第4674號判決、96年度臺上字第2716號判決意
      旨參照）。經查，證人鄭麗華、許益華於警詢時之陳述，
      因本院公設辯護人於本院準備程序中否認其證據能力（見
      本院卷第54頁），且本院已傳訊鄭麗華、許益華為證人，
      渠等並於本院100 年9 月13日審理時依法具結後證述，又
      渠等於警詢之陳述非證明被告犯罪事實所必要，是渠等於
      警詢中之陳述不符合刑事訴訟法第159 條之2 之規定，應
      認無證據能力。
（三）再按被告以外之人於偵查中向檢察官所為陳述，除顯有不
      可信之情況者外，得為證據，刑事訴訟法第159 條之1 第
      2 項定有明文。被告以外之人於偵查中之證詞，性質上屬
      傳聞證據。惟現階段刑事訴訟法規定檢察官代表國家偵查
      犯罪、實施公訴，依法其有訊問被告、證人及鑑定人之權
      ，證人、鑑定人且須具結，而實務運作時，檢察官偵查中
      向被告以外之人所取得之陳述，原則上均能遵守法律規定
      ，不致違法取供，其可信度極高，職是，被告以外之人前
      於偵查中具結後所為之證述，除反對該項供述得具有證據
      能力之一方，已釋明「顯有不可信之情況」之理由外，應
      認有證據能力。經查，證人鄭麗華、許益華於檢察官偵查
      時具結後所為之證述，並無證據顯示有違法取供之情形，
      且客觀上並無顯不可信之情況，是本判決以下有罪部分所
      引用上述證人鄭麗華、許益華於偵查中之證言具有證據能
      力。
貳、有罪部分：
一、事實認定部分：
（一）有關犯罪事實一之（一）部分：
      訊據被告雖坦承其於附表編號1 所示之時間販賣物品與案
      外人鄭麗華，惟矢口否認有何販賣第二級毒品之犯行，辯
      稱：伊與鄭麗華買賣之標的為糯米粉及在來米粉，並非甲
      基安非他命云云。經查：
      1.鄭麗華曾於99年12月26日上午10時41分9 秒、同日11時
        17分55秒以門號為0000000000號之行動電話，撥打被告
        所使用之門號為0000000000號行動電話，通話內容分別
        為：「鄭麗華：我是糖糖的媽媽。被告：哦你好。鄭麗
        華：我要問你那邊有沒東西。被告：你要問我什麼？鄭
        麗華：東西，跟我回答就可以，有我就過去拿。被告：
        有啊。鄭麗華：我要到哪跟你拿？被告：我在林森北路
        這邊。鄭麗華：臺北哦？被告：嗯。鄭麗華：什麼地段
        ？被告：你到林森北路跟錦州街交叉口，那裡有個麥當
        勞。鄭麗華：好，我到那打電話給你。被告：好。」；
        「鄭麗華：我開1 臺紅色小包車。被告：好，你等我一
        下」。被告亦於同日11時37分17秒以上開門號為000000
        0000號行動電話撥打至鄭麗華所使用之門號為00000000
        00號行動電話，通話內容為：「被告：喂，對不起我的
        車子壞掉了，我請你過來這邊，民權西路很近。鄭麗華
        ：在哪裡？被告：我教你怎麼走，麥當勞林森北路那邊
        往中山北路方向走，到民權西路的時候就左轉。鄭麗華
        ：你跟我說民權西（路）到哪裡。被告：民權西路跟天
        祥路口，到天祥路你就右轉進來，你就可以看到OK便利
        店。鄭麗華：好。」有通訊監察譯文附於臺灣板橋地方
        法院檢察署100 年度偵字第3199號卷（下稱偵字卷）第
        16頁。且被告亦坦承其於附表編號1 所示之時間販賣物
        品與案外人鄭麗華，是堪認被告與鄭麗華於上開通話之
        時間後，即為交易而會面之事實。
      2.證人鄭麗華於本院審理時結證稱：伊曾聽伊女兒提及被
        告，並從伊女兒之手機得知被告之電話號碼，伊係為向
        被告購買毒品，才跟被告有所聯絡。伊僅向被告購買1
        次毒品，是以2,000 元之代價購得甲基安非他命1 包，
        交易地點應係其於偵訊中所稱之臺北市○○○路與天祥
        路口之便利商店。伊都向被告自稱係「糖糖的媽媽」，
        伊在購買前曾以手機與被告聯絡買安非他命之事，聯絡
        內容即如前揭偵字卷第16頁之通訊監察譯文，聯絡完後
        即向被告購買安非他命，被告交給伊的甲基安非他命因
        伊沒有拿去秤，故數量不詳等語（見本院卷第75頁背面
        至第76頁背面、第78頁）。與鄭麗華於偵訊中證稱：伊
        係聽伊女兒邱羚瑋（綽號糖糖）講，才知道跟被告購買
        甲基安非他命。當時係因心情不好想用，但買了之後沒
        有施用，就丟到馬桶沖掉。向被告買甲基安非他命時，
        被告叫伊到民權西路與天祥路交接口之便利店，伊拿2,
        000 元給被告，被告交給伊1 包重量不詳之甲基安非他
        命，伊亦未曾與被告合資購買毒品等語（見偵字卷第75
        頁）互核相符，是堪認被告確曾以2,000 元之代價販賣
        數量不詳之甲基安非他命1 包與鄭麗華之事實。
      3.被告雖辯稱其係販賣米粉給鄭麗華云云。惟查，被告亦
        於本院審理時供稱：當天伊拿糯米粉及在來米粉給鄭麗
        華後，鄭麗華才跟伊說其想買甲基安非他命等語（見本
        院卷第86頁），是堪認被告亦承認其與鄭麗華在99年12
        月26日有談論關於買賣甲基安非他命之事。又鄭麗華於
        本院審理時結證稱：伊家中有糯米粉，伊有時會做紅龜
        粿來賣，但伊未曾向被告買過做紅龜粿之原料等語屬實
        （見本院卷第78頁）。況觀諸前揭被告與鄭麗華之行動
        電話通話內容，兩人間係以「東西」為暗語溝通買賣之
        標的，此有通訊監察譯文附卷為憑（見偵字卷第16、16
        -1頁）。衡情，倘若鄭麗華向被告購買者，非不容於法
        律之糯米粉或在來米粉等物，則無不可明確指明交易客
        體及數量之理。是被告雖辯稱其係賣米粉、糯米粉與鄭
        麗華云云，尚非可採。
      4.至於鄭麗華究竟出於何等動機而向被告購買甲基安非他
        命、取得毒品後是否未經使用隨即丟棄等節，均不影響
        被告基於營利意圖而交付甲基安非他命，並收取對價之
        認定，附此敘明。
（二）有關犯罪事實一之（二）、（三）部分：
      又訊據被告固坦承其於附表編號2 、3 所示之時間與許益
      華見面，當時被告並有施用甲基安非他命，惟矢口否認轉
      讓甲基安非他命與許益華之犯行，並辯稱：伊於99年10月
      底在友人天母家中與許益華初次見面時，並未將裝有甲基
      安非他命之玻璃球交給許益華，伊僅是將玻璃球放著就跑
      去上廁所，至伊於100 年12月21日在許益華位於三重之益
      華服飾店內之廁所施用甲基安非他命，因施用後廁所內煙
      霧瀰漫，伊遂與許益華開玩笑說許益華已經有吸到甲基安
      非他命云云。經查：
      1.證人許益華於偵訊中證稱：被告於99年10月底某日在天
        母山上伊友人的家中，免費提供甲基安非他命給伊施用
        ，這是伊與被告第1 次見面等語（見偵字卷第79、80頁
        ）。復於本院審理時證稱：伊當天看到被告在施用甲基
        安非他命，當時被告在房間裡走來走去，伊問被告那是
        什麼，被告說玻璃球裡的東西會讓伊心情好，被告就將
        甲基安非他命放在桌子上，叫伊想用就拿去用等語（見
        本院卷第79頁背面至第80頁）。被告亦於偵訊中供稱：
        99年10月底某日許益華在天母某處與伊第1 次見面，見
        伊在施用甲基安非他命，遂問伊此為何物，伊便向許益
        華表示此用了會提神，之後伊就把玻璃球放著出去上廁
        所，伊不知許益華有拿去施用，但伊亦未反對許益華施
        用伊之甲基安非他命等語（見偵字卷第83頁），是堪認
        被告於附表編號2 所示之時、地曾以提供許益華施用之
        方式，無償轉讓甲基安非他命與許益華之事實。
      2.許益華曾於99年12月21日上午9 時54分2 秒、同日下午
        2 時6 分51秒以門號為0000000000號之行動電話，撥打
        被告所使用之門號為0000000000號行動電話，通話內容
        分別為：「被告：喂。許益華：我表姊，有空了嗎？被
        告：晚一點好嗎，我在睡覺，我起來就打給你。許益華
        ：你會很遠嗎，還是我過去，看約在哪裡，我跟你拿。
        被告：沒關係啦。許益華：因為你這樣子，每次都很久
        啊。被告：我再一下子就起來了。許益華：好。」；「
        被告：喂。許益華：大姊你睡醒了沒有。被告：我待會
        過去找你。許益華：我住在臺北橋頭。被告：好，我到
        那邊打電話給你。」被告亦於同日下午3 時23分43秒以
        門號為0000000000號行動電話，撥打許益華之門號為00
        00000000號行動電話，通話內容為：「被告：喂到了，
        你在哪裡，我在臺北橋下來右轉，三和路了。…許益華
        ：你有沒有看到土地公廟。被告：你趕快來找我就對了
        。許益華：好你等我。」此有通訊監察譯文附於同上偵
        字卷第11、11-1頁，是堪認被告於99年12月21日確曾與
        許益華以行動電話聯絡一事。又許益華於偵訊中證稱：
        99年12月21日之通訊監察譯文，係伊因想用甲基安非他
        命而約被告，然被告之前沒去過益華服飾店，故伊與被
        告約在三重三和路的土地公廟，再帶被告到店裡，被告
        到店裡提供甲基安非他命給伊施用，還向伊購買鞋子跟
        保養品等語（見偵字卷第79頁）。且被告亦供稱：99年
        12月21日通訊監察譯文係伊去許益華之服飾店買化妝品
        ，許益華問伊有無帶甲基安非他命，伊就將甲基安非他
        命拿出來，許益華把甲基安非他命取至廁所，叫伊幫忙
        顧店，伊承認此涉嫌轉讓甲基安非他命等語（見偵字卷
        第83頁）。是被告曾於99年12月21日，以其所有之0000
        000000號行動電話門號為工具，於許益華在臺北縣三重
        市（現改制為新北市三重區）所經營之益華服飾店內，
        將甲基安非他命無償轉讓與許益華之事實，亦洵堪認定
        。
      3.又甲基安非他命每日正常使用劑量為2.5 至25毫克，一
        般人施用甲基安非他命之最低致死劑量為1 公克，如單
        次使用超過該等劑量，即有致命之可能性乙節，此為本
        院歷來辦理毒品案件職務上所知悉，並經行政院衛生署
        管制藥品管理局於93年10月1 日以管檢字第0930009353
        號函示明確。查被告以提供存放於玻璃球內毒品與許益
        華施用之方式，無償轉讓甲基安非他命2 次等情，既經
        本院認定如前；佐以許益華未因上開2 次施用甲基安非
        他命而致死，且本院復查無其他足資證明被告所轉讓與
        許益華之甲基安非他命有逾越10公克之相關證據，是被
        告上開2 次所轉讓與許益華之甲基安非他命，其數量雖
        不詳，然淨重未逾10公克一事，堪以認定。
      4.證人許益華雖於本院100 年9 月13日審理中改稱：99年
        10月底伊與被告初次見面時，伊只有拿被告之玻璃球吸
        用，並未加熱，只有吸到一點點水，沒有煙出來；99年
        12月21日當天被告與伊之行動電話通話內容係被告說他
        的天珠壞了，要拿給伊綁，及向被告催討欠付伊之痘膠
        1,500 元。被告到了伊所經營之益華服飾店後，並未拿
        甲基安非他命給伊，是伊問被告有無帶甲基安非他命，
        被告說放在桌子上，伊就自己拿去用，且當時伊不會用
        ，故鼻子吸到水，而有嗆到不舒服的感覺云云（見本院
        卷第80頁背面、第82頁背面）。惟查，許益華於本院審
        理中回答檢察官詰問其與被告第1 次見面時，被告有無
        提供甲基安非他命給其使用之問題時，許益華證稱：「
        她（指被告）沒有拿給我用，可是我有看到她在施用。
        我怕我會害了她」等語（見本院卷第79頁），並在證述
        時言語吞吐結巴，此經本院書記官記載許益華證述時之
        客觀情狀於該次審判筆錄綦詳（見本院卷第79頁）。又
        許益華復證稱：伊在警詢及檢察官偵訊過程中，皆未遭
        刑求逼供，然被告曾向伊表示「拿給你用，及放在那裡
        你自己拿去用，是不一樣的意思」，這是被告在之前偵
        查中，開庭的過程中對伊所說，被告罵伊笨，被告說伊
        這樣會把被告害死，被告好像在庭內跟庭外都有罵伊笨
        等語（見本院卷第81頁正背面），是堪認許益華就其於
        100 年9 月13日本院審理時之證述，因慮及避免對被告
        為不利益之證述，而有積極迴護被告之情。況觀諸許益
        華自99年12月20日下午5 時起至翌日下午2 時許止間，
        6 度致電被告，積極與被告聯繫，期能與被告見面，並
        主動表示可帶被告至其所經營之益華服飾店內，且要求
        被告不要讓許益華等待等語，此有通訊監察譯文可稽（
        見偵字卷第11、11-1頁），然被告於99年12月20、21日
        並未積極聯絡許益華，是難認被告就其壞掉之天珠有強
        烈之維修意願，且許益華所稱被告欠付痘膠之金額僅1,
        500 元，尚非甚鉅，許益華並無急於要求被告立刻清償
        之理，益徵許益華於本院審理時證稱其於99年12月20、
        21日積極致電被告之通話內容係為被告綁天珠及要求付
        清1,500 元痘膠價金，實有違常情事理，非屬可採。
      4.許益華前揭於偵查中所為之證述既非受檢察官之刑求逼
        供，且被告前於檢察官訊問許益華之偵查庭內、外，竟
        一再責罵許益華所為之證述將對被告不利，是以許益華
        至本院為證人前，其心理已受被告之影響甚鉅，始會翻
        異前詞，悖於事實而改口有利於被告之陳述。故本院認
        許益華前揭於審理中證稱被告未將甲基安非他命交給伊
        云云，要非事實，洵無可採。
二、論罪科刑部分：
（一）核被告就犯罪事實欄一之（一）部分所為，係犯毒品危害
      防制條例第4 條第2 項之販賣第二級毒品罪。其為販賣而
      持有第二級毒品甲基安非他命之低度行為，為販賣之高度
      行為所吸收，不另論罪。
（二）按甲基安非他命業經行政院衛生署75年7 月11日衛署藥字
      第597627號公告禁止使用，屬藥事法規定之禁藥，亦同時
      屬毒品危害防制條例第2 條第2 項第2 款所定之第二級毒
      品，依法不得轉讓。又按藥事法第83條第1 項係於93年4
      月21日修正公布，於同年月23日施行，為毒品危害防制條
      例之後法，且藥事法第83條第1 項之法定刑為7 年以下有
      期徒刑，得併科500 萬元以下罰金，與毒品危害防制條例
      第8 條第2 項之法定刑為6 月以上5 年以下有期徒刑，得
      併科70萬元以下罰金相較，自以藥事法第83條第1 項之法
      定刑為重，參以毒品之範圍尚包括影響精神物質與其製品
      ，而藥事之管理，亦非僅止於藥品之管理，毒品危害防制
      條例與藥事法二者，並無必然之特別法與普通法關係。故
      除有轉讓之第二級毒品達毒品危害防制條例第8 條第6 項
      之一定數量，經依法加重後之法定刑較藥事法第83條第1
      項之法定刑為重之情形外，因藥事法第83條第1 項為後法
      ，且為重法，應優先適用藥事法處罰（最高法院96年度臺
      上字第3582號判決意旨參照）。故核被告就犯罪事實欄一
      之（二）、（三）部分所為，均係犯藥事法第83條第1 項
      之轉讓禁藥罪。至被告轉讓甲基安非他命之高度行為既已
      適用藥事法加以處罰，則其為轉讓而持有甲基安非他命之
      低度行為，即不能再行割裂適用毒品危害防制條例之規定
      論處（最高法院82年度臺上字第4076號、第6613號判決意
      旨參照）。被告所犯上開3 罪，犯意各別，行為互殊，應
      分論併罰。
（三）爰審酌被告不思依循正軌賺取金錢，且前已因施用毒品案
      件，於99年4 月23日獲檢察官為不起訴處分之寬典，竟猶
      不知遠離毒害，無視政府反毒政策及宣導，非但自己施用
      毒品，尚且漠視法令之禁制，分別販賣、轉讓第二級毒品
      甲基安非他命與鄭麗華、許益華，對於甲基安非他命施用
      來源之提供大有助益，影響所及，非僅多數人之生命、身
      體將可能受其侵害，社會、國家之法益亦不能免，危害之
      鉅，當非個人一己之生命、身體法益所可比擬，自應嚴厲
      規範，嗣被告於本院審理時仍飾詞圖卸其責，其所為自應
      分別受有相當程度之刑事非難；惟另考量查獲之販賣數量
      及所得金額均屬有限，兼衡其之犯罪動機、目的、手法，
      酌情分別量處如主文所示之刑，並定其應執行之刑，以資
      懲儆。
（四）又本件有關沒收部分，分別審酌如下：
      1.警方扣得之行動電話1 具（含0000000000號SIM 卡1 張
        ），係被告之友人贈與被告，而為被告所有，此迭經被
        告於100 年1 月28日偵訊中及本院100 年9 月13日審理
        時供述明確（見偵字卷第82頁、本院卷第84頁背面），
        該行動電話乃供被告與購買甲基安非他命之鄭麗華聯繫
        交易所用之物，爰依毒品危害防制條例第19條第1 項前
        段之規定宣告沒收。又被告亦於99年12月21日持上開行
        動電話與許益華聯繫後，無償轉讓甲基安非他命與許益
        華，就此部分應另依刑法第38條第1 項第2 款之規定併
        予宣告沒收。
      2.被告販賣甲基安非他命之所得2,000 元，屬被告犯販賣
        第二級毒品罪所得之財物，雖未扣案，但依毒品危害防
        制條例第19條第1 項規定，仍應諭知沒收，如全部或一
        部不能沒收時，以被告之財產抵償之。
      3.至警方固在100 年1 月28日拘提被告時當場扣得甲基安
        非他命1 包、安非他命吸食器1 支，然查，該等物品經
        警方扣案之時間係於100 年1 月28日，與被告所為本件
        之販賣、轉讓甲基安非他命之時間已有超過1 個月之時
        間差距，難認上開扣案毒品、吸食器與本案犯罪事實有
        關，故不併予宣告沒收銷燬，附此敘明。
、不另諭知無罪部分：
一、公訴意旨略以：被告基於引誘他人施用第二級毒品之犯意，
    於附表編號2 所示之時、地，引誘初見面之許益華施用甲基
    安非他命，許益華因受楊雅惠之引誘，而初次施用楊雅惠所
    轉讓之少許甲基安非他命，因認被告此等部分亦涉有毒品危
    害防制條例第7 條第2 項之引誘他人施用第二級毒品罪嫌。
二、經查：
（一）證人許益華雖於本院審理時證稱：99年10月底被告在天母
      友人之家中，對伊表示被告當時所吸的東西會讓伊心情好
      ，並叫伊試試看云云（見本院卷第79頁背面）。惟許益華
      前於偵查中證稱當天伊看到被告在房間施用安非他命，伊
      不知那是什麼東西，被告向伊表示心情不好用這個就會快
      樂，伊便說伊要試試看云云（見偵字卷第79、80頁），許
      益華前後證述就係伊主動要求被告讓伊試試看，抑或被告
      詢問伊是否要試試看甲基安非他命，不無重大之矛盾，是
      難認係被告主動邀許益華嘗試施用甲基安非他命。
（二）又許益華證稱：99年10月底那次，伊走進房間的時候，剛
      好看到被告在使用玻璃球，將之從鼻子中拿出，並吐煙出
      來，伊不知道被告是抽菸，還是在用玻璃球等語（見本院
      卷第83頁），是堪認許益華本即知悉被告倘非因吸菸而由
      口鼻中吐出煙霧，即係因施用玻璃球內之物品而吐煙霧。
      又許益華復證稱：伊不知其玻璃球內係何物，故問被告，
      被告向其表示用了會讓你心情好等語（見本院卷第79頁正
      背面），故足認許益華於見到被告所使用之玻璃球時，即
      已知悉被告當時並非抽菸，而係施用玻璃球內之物品。衡
      情，常人於見他人吸用香菸以外之煙霧時，並非難以猜測
      其所吸用之物為毒品。然許益華見被告吸用煙霧時，卻主
      動詢問被告所施用者係何物，且於被告並未明確告知施用
      之物品後，主動向被告表示欲予嘗試，顯見許益華於當時
      早有施用甲基安非他命之主觀意圖，而非受被告之引誘。
（三）綜上，本件依檢察官所主張之證據資料，實無從獲致被告
      上開引誘他人施用第二級毒品部分有罪之心證。此外，本
      院復查無其他足資證明被告有引誘許益華施用第二級毒品
      甲基安非他命之積極事證，是自難僅憑被告向許益華表示
      用了這個會讓伊心情好等語，即認被告有引誘他人施用第
      二級毒品之犯行。又被告被訴之引誘他人施用第二級毒品
      之犯行部分，因檢察官認此部分與上開有罪之轉讓禁藥部
      分有想像競合犯之裁判上一罪關係，爰就此部分不另為無
      罪之諭知。
據上論斷，應依刑事訴訟法第299 條第1 項前段，毒品危害防制
條例第4 條第2 項、第19條第1 項，藥事法第83條第1 項，刑法
第11條前段、第51條第5 款、第38條第1 項第2 款，判決如主文
。
本案經檢察官郭峻豪到庭執行職務。
中    華    民    國   100    年    10    月    4     日
        刑事第十五庭  審判長法  官  劉元斐
                            法  官  方鴻愷
                            法  官  毛彥程
附表：
┌──┬─────────┬──────────┬─────────────────────┐
│編號│犯罪時間及地點    │行為態樣            │宣告刑                                    │
├──┼─────────┼──────────┼─────────────────────┤
│1   │99年12月26日上午11│如犯罪事實欄一之（一│楊雅惠販賣第二級毒品，處有期徒刑柒年貳月。│
│    │時17分許與鄭麗華結│）所示              │因販賣第二級毒品所得之財物新臺幣貳仟元沒收│
│    │束通聯不久後，於臺│                    │，如全部或一部不能沒收時，以其財產抵償之；│
│    │北市○○○路與天祥│                    │扣案之0000000000號行動電話壹具（│
│    │路口之某超商旁    │                    │含ＳＩＭ卡壹張）沒收。                    │
├──┼─────────┼──────────┼─────────────────────┤
│2   │99年10月底某日，於│如犯罪事實欄一之（二│楊雅惠明知為禁藥而轉讓，處有期徒刑肆月。  │
│    │臺北市天母地區某處│）所示              │                                          │
├──┼─────────┼──────────┼─────────────────────┤
│3   │99年12月21日下午3 │如犯罪事實欄一之（三│楊雅惠明知為禁藥而轉讓，處有期徒刑肆月。扣│
│    │時23分許與許益華結│）所示              │案之0000000000號行動電話壹具（含│
│    │束通聯不久後，於臺│                    │ＳＩＭ卡壹張）沒收。                      │
│    │北縣三重市（現改制│                    │                                          │
│    │為新北市三重區）長│                    │                                          │
│    │元街51之5 號      │                    │                                          │
├──┴─────────┴──────────┴─────────────────────┤
│楊雅惠犯如附表所示之罪，各處如附表所示之宣告刑。應執行有期徒刑柒年陸月；因販賣第二級毒品所│
│得之財物新臺幣貳仟元沒收，如全部或一部不能沒收時，以其財產抵償之；扣案之000000000│
│八號行動電話壹具（含ＳＩＭ卡壹張）沒收。                                                  │
└─────────────────────────────────────────────┘
以上正本證明與原本無異。
如不服本判決應於收受判決後10日內向本院提出上訴書狀，並
應敘述具體理由。其未敘述上訴理由者，應於上訴期間屆滿後
20日內向本院補提理由書（均須按他造當事人之人數附繕本）
「切勿逕送上級法院」。
中    華    民    國   100    年    10    月    7     日
                            書記官  翁淑婷
附錄本案論罪科刑法條全文：
毒品危害防制條例第4條
製造、運輸、販賣第一級毒品者，處死刑或無期徒刑；處無期徒
刑者，得併科新臺幣二千萬元以下罰金。
製造、運輸、販賣第二級毒品者，處無期徒刑或七年以上有期徒
刑，得併科新臺幣一千萬元以下罰金。
製造、運輸、販賣第三級毒品者，處五年以上有期徒刑，得併科
新臺幣七百萬元以下罰金。
製造、運輸、販賣第四級毒品者，處三年以上十年以下有期徒刑
，得併科新臺幣三百萬元以下罰金。
製造、運輸、販賣專供製造或施用毒品之器具者，處一年以上七
年以下有期徒刑，得併科新臺幣一百萬元以下罰金。
前五項之未遂犯罰之。
藥事法第83條
明知為偽藥或禁藥，而販賣、供應、調劑、運送、寄藏、牙保、
轉讓或意圖販賣而陳列者，處七年以下有期徒刑，得併科新臺幣
五百萬元以下罰金。
犯前項之罪，因而致人於死者，處七年以上有期徒刑，致重傷者
，處三年以上十二年以下有期徒刑。
因過失犯第一項之罪者，處二年以下有期徒刑、拘役或科新臺幣
三十萬元以下罰金。
第一項之未遂犯罰之。